【裁判字號】    99,易,39
【裁判日期】    990331
【裁判案由】    家庭暴力防治法等
【裁判全文】
臺灣新竹地方法院刑事判決                99年度易字第39號
公  訴  人  臺灣新竹地方法院檢察署檢察官
被      告  甲○○
上列被告因違反家庭暴力防治法等案件，經檢察官提起公訴（99
年度偵字第1310號），被告於準備程序中就被訴事實為有罪之陳
述，本院裁定依簡式審判程序審理，判決如下：
    主  文
甲○○犯違反保護令罪，累犯，處有期徒刑柒月。
    事  實
一、甲○○前因違反公司法案件，經臺灣台北地方法院以民國95
    年重訴字第11號判決判處有期徒刑6 月確定，於96年4 月4
    日縮刑期滿執行完畢。甲○○與乙○○係同居之男女朋友，
    2 人間具有家庭暴力防治法第3 條第2 款之家庭成員關係，
    緣甲○○前於98年6 月間因不滿乙○○與友人聊天投緣，而
    對乙○○實施暴力行為，經乙○○向本院聲請民事保護令後
    ，本院於98年8 月19日以98年度家護字第256 號核發民事通
    常保護令，裁定令甲○○不得對乙○○實施身體或精神上不
    法侵害之行為、不得直接或間接對乙○○為騷擾之行為，保
    護令有效期間為10個月，詎甲○○收受該通常保護令後，已
    知悉上述應遵守事項，竟無視上開民事通常保護令之裁定內
    容，仍同時基於違反民事通常保護令及傷害他人身體之犯意
    ，於上開民事通常保護令有效期間內之99年2 月8 日下午3
    時許，與乙○○及友人在新竹市○○路86之1 號和平醫院門
    外喝酒聊天時，因不滿乙○○於友人面前提起甲○○前揭家
    暴行為，竟拾起該醫院門外木製拖把1 把，接續朝乙○○歐
    打多下，從醫院門外追打到醫院內，致乙○○因而受有頭部
    外傷併輕微腦震盪、全身多處挫傷（兩手、右肩及背部等）
    、右肩、背部、兩手及兩手臂多處擦瘀傷等傷害，而以此方
    式對乙○○實施身體上不法侵害等違反上開民事通常保護令
    裁定之行為（起訴書贅載「騷擾」2 字，業經公訴人當庭更
    正刪除），嗣經警到場處理後查獲上情，並扣得已斷裂之木
    製拖把1 把。
二、案經被害人乙○○訴請新竹市警察局第一分局報告臺灣新竹
    地方法院檢察署檢察官偵查起訴。
    理  由
一、本件被告所犯為死刑、無期徒刑或最輕本刑為3 年以上有期
    徒刑以外之罪，其於準備程序中就被訴事實為有罪之陳述，
    經本院告知簡式審判程序之旨，並聽取公訴人之意見後，依
    刑事訴訟法第273 條之1 第1 項規定，本院裁定改依簡式審
    判程序審理，合先敘明。
二、上開犯罪事實，迭據被告於警詢、偵查及本院審理中坦承不
    諱，核與證人乙○○於警詢中證述遭毆之情節，證人即和平
    醫院員工林繼輝於警詢中證述目睹被告毆打告訴人乙○○等
    情節相符，且有扣案之拖把1 把、新竹市警察局第一分局扣
    押筆錄、扣押物品目錄表、本院98年8 月19日98年度家護字
    第256 號民事通常保護令、保護令執行紀錄表、酒精測定表
    、國軍新竹地區醫院附設民眾診療服務處診斷證明書各1 份
    及現場照片在卷可稽，被告之自白乃與事實相符，堪信為真
    實，其犯行事證明確，堪予認定。
三、核被告所為，係犯家庭暴力防治法第61條第1 款之違反禁止
    實施家庭暴力之民事通常保護令罪，及刑法第277 條第1項
    傷害罪（起訴書所犯法條欄雖尚記載被告同時觸犯家庭暴力
    防治法第61條第2 款之違反禁止騷擾之違反保護令罪，然本
    案被告違反家庭暴力防治法部分，明顯僅觸犯該法第61條第
    1 款之規定，起訴書應為誤載，業經公訴人當庭更正刪除，
    併此敘明）；被告利用同一犯罪機會追打告訴人乙○○多下
    ，係基於單一犯意接續多次行為，應為接續犯，就違反保護
    令犯行或傷害犯行，均屬單純一罪；被告以一個行為而同時
    觸犯上開2 罪名，屬想像競合，應依刑法第55條前段之規定
    ，從一重之違反家庭暴力防治法第61條第1 款之違反保護令
    罪處斷。被告曾因上開前科紀錄受有期徒刑以上之宣告，甫
    於96年4 月4 日執行完畢，有臺灣高等法院被告前案紀錄表
    在卷可稽，其於5 年以內故意再犯有期徒刑以上之本罪，為
    累犯，應依刑法第47條第1 項之規定加重其刑。爰審酌被告
    不知控制自己情緒，僅為細故即率爾毆打同居之女友乙○○
    ，本案以拖把追打乙○○，手段甚為殘忍野蠻，造成乙○○
    受有上開傷勢非輕，所受之精神痛苦亦鉅，迄今亦未與乙○
    ○達成和解，所為不宜寬恕，另斟酌被告犯後坦承犯罪，態
    度良好，及被告之學歷係高職肄業，與家庭成員關係不佳（
    參見警詢筆錄、本院審理筆錄）等一切情狀，量處如主文所
    示之刑。
據上論斷，應依刑事訴訟法第273 條之1 第1 項、第299 條第1
項前段，家庭暴力防治法第61條第1 款，刑法第11條前段、第
277 條第1 項、第55條、第47條第1 項，判決如主文。
本案經檢察官李秋梅到庭執行職務。
中    華    民    國    99    年    3     月    31    日
                  刑事第一庭    法  官  蔡川富
如不服本判決應於收受判決後10日內向本院提出上訴書狀，並應
敘述具體理由。其未敘述上訴理由者，應於上訴期間屆滿後20日
內向本院補提理由書( 均須按他造當事人之人數附繕本) 「切勿
逕送上級法院」。
中    華    民    國    99    年    3     月    31    日
                                書記官  朱苑禎
附錄本案論罪科刑所適用法條全文：
家庭暴力防治法第61條
違反法院依第14條第1 項、第16條第3 項所為之下列裁定者，為
本法所稱違反保護令罪，處3 年以下有期徒刑、拘役或科或併科
新臺幣十萬元以下罰金︰
一、禁止實施家庭暴力。
二、禁止騷擾、接觸、跟蹤、通話、通信或其他非必要之聯絡行
    為。
三、遷出住居所。
四、遠離住居所、工作場所、學校或其他特定場所。
五、完成加害人處遇計畫。
中華民國刑法第277條
（普通傷害罪）
傷害人之身體或健康者，處3 年以下有期徒刑、拘役或1 千元以
下罰金。
犯前項之罪因而致人於死者，處無期徒刑或7 年以上有期徒刑；
致重傷者，處3 年以上10年以下有期徒刑。

司法院資訊處製作；財團法人民間司法改革基金會備份。
